ACORDAO-COMPLETO-2573906

ACÓRDÃO 3697/2023 ATA 16/2023 - SEGUNDA CÂMARA

VISTO, relatado e discutido este processo de concessão de aposentadoria em que se aprecia pedido de reexame interposto por Lucia Telma Vieira Virgilio contra o Acórdão 17179/2021-TCU-Segunda Câmara, de relatoria do Ministro Aroldo Cedraz, por meio do qual este Tribunal considerou ilegal o seu ato em razão da inclusão indevida da vantagem "quintos",
ACORDAM os Ministros do Tribunal de Contas da União, reunidos em Sessão da 2ª Câmara, com fundamento no art. 39, inciso II e art. 48 da Lei 8.443/1992 e diante das razões expostas pelo relator, em: 
9.1. conhecer do presente pedido de reexame, e, no mérito, dar-lhe provimento parcial para:
9.1.1. conferir nova redação ao subitem 9.1 do Acórdão 17179/2021-TCU-Segunda Câmara que passa a ser a seguinte:
"9.1. considerar ilegal o ato de aposentadoria emitido em favor de Lucia Telma Vieira Virgilio, ordenando, excepcionalmente, o registro do ato, nos termos do art. 7º, inciso II da Resolução TCU 353/2023;"
9.1.2. tornar sem efeito os subitens "9.2.1 e 9.2.2" da decisão recorrida, considerando que a referida incorporação está amparada em decisão judicial proferida nos autos da Ação Ordinária 2007.72.00.012452-8/SC, que tramitou perante a 2ª Vara Federal de Florianópolis;
9.2. esclarecer ao Tribunal Regional do Trabalho da 12ª Região que o ato de concessão de aposentadoria em epígrafe, que contempla "quintos" de funções comissionadas incorporados após a edição da Lei 9.624/1998, mesmo tendo sido considerado ilegal pelo TCU, subsiste, já que a parcela mencionada está amparada por decisão judicial transitada em julgado. Conforme entendimento mais recente do Supremo Tribunal Federal no âmbito do Recurso Extraordinário 638.115, mantém-se a parcela incorporada a título de quintos, nos proventos dos recorrentes, nos termos em que foi inicialmente deferida, imune à absorção por reajustes futuros;
9.3. dar ciência deste acórdão à recorrente e ao Tribunal Regional do Trabalho da 12ª Região.

Pedido de reexame interposto por Lucia Telma Vieira Virgilio contra o Acórdão 17.179/2021-TCU-2ª Câmara (peça 8), que teve como relator o Excelentíssimo Senhor Ministro Aroldo Cedraz.

Segunda Câmara

Tribunal Regional do Trabalho da 12ª Região/SC.

3. Interessados/Responsáveis/Recorrentes:
3.1. Recorrente: Lucia Telma Vieira Virgilio (XXX.384.019-XX).

13.1. Ministros presentes: Vital do Rêgo (Presidente), Augusto Nardes, Aroldo Cedraz e Antonio Anastasia (Relator).
13.2. Ministro-Substituto presente: Marcos Bemquerer Costa.

ANTONIO ANASTASIA

Ministro Aroldo Cedraz.

Inicialmente, reproduzo a instrução da então Secretaria de Recursos - Serur (peça 29) , atual Unidade de Auditoria Especializada em Recursos (AudRecursos) , que contou com o endosso do diretor da unidade técnica (peça 30) e anuência do Ministério Público de Contas junto ao TCU (peça 31) , na pessoa do Procurador Marinus Eduardo De Vries Marsico.
"INTRODUÇÃO
1.	Trata-se de pedido de reexame interposto por Lucia Telma Vieira Virgílio (peças 14 a 17) , ex-servidora do Tribunal Regional do Trabalho da 12ª Região/SC, contra o Acórdão 17179/2021-TCU-Segunda Câmara (peça 8) , que teve como relator o Excelentíssimo Senhor Ministro Aroldo Cedraz.
1.1.	A deliberação recorrida apresenta o seguinte teor:
VISTOS, relatados e discutidos estes autos de concessão de aposentadoria de Lucia Telma Vieira Virgílio (CPF XXX.384.019-XX) , vinculada ao Tribunal Regional do Trabalho da 12ª Região/SC, submetido, para fins de registro, à apreciação do Tribunal de Contas da União;
ACORDAM os Ministros do Tribunal de Contas da União, reunidos em Sessão da Segunda Câmara, diante das razões expostas pelo Relator, com fundamento nos arts. 71, inciso III, da Constituição Federal; 1º, inciso V, e 39, inciso II, da Lei 8.443/1992; 260, § 1º, do Regimento Interno/TCU, c/c o art. 19, inciso II, da IN TCU 78/2018, em:
9.1. considerar ilegal o presente ato de concessão de aposentadoria, negando-lhe o respectivo registro;
9.2. determinar ao Tribunal Regional do Trabalho da 12ª Região/SC que:
9.2.1. promova, no prazo de 30 (trinta) dias, o destaque das parcelas de quintos incorporadas com amparo em funções comissionadas exercidas entre 8/4/1998 e 4/9/2001, a fim de que sobre elas incida a modulação determinada pelo STF no RE 638.115/CE no sentido da absorção integral de tais parcelas por reajustes futuros, uma vez que sua incorporação não está amparada por decisão judicial transitada em julgado;
9.2.2. emita novo ato de concessão de aposentadoria, no prazo de 30 (trinta) dias, e submeta-o ao Tribunal, contemplando o destaque das parcelas incorporadas com amparo em funções comissionadas exercidas entre 8/4/1998 e 4/9/2001;
9.2.3. dê ciência, no prazo de 15 (quinze) dias, do inteiro teor desta deliberação à interessada, alertando-a de que o efeito suspensivo proveniente da interposição de eventual recurso perante o TCU não exime a devolução dos valores percebidos indevidamente após a respectiva notificação, caso o recurso não seja provido;
9.2.4. envie a este Tribunal, no prazo de 30 (trinta) dias, documentos comprobatórios da ciência do interessado do julgamento deste Tribunal.
 (destacamos e sublinhamos) 
HISTÓRICO 
2.	O ato de aposentadoria da recorrente foi julgado ilegal, por incluir a incorporação de parcelas de quintos/décimos, referentes ao exercício de função de confiança posterior ao advento da Lei 9.624/1998.
2.1.	Ante a carência de informações nos autos, houve a expedição de determinação ao órgão de origem para que providenciasse o destaque das parcelas de quintos/décimos incorporados no período de 8/4/1998 até 4/9/2001, transformando-as em parcela compensatória a ser absorvida por reajustes futuros, consoante decidido pelo STF no âmbito do RE 638.115/CE.
2.2.	Irresignada, a ex-servidora interpôs o presente pedido de reexame (peças 14 a 17) , cujas argumentações serão abordadas mais adiante.
ADMISSIBILIDADE
3.	Reitera-se o exame de admissibilidade realizado pelo Sar/Serur (peça 20) , que opinou pelo conhecimento do recurso, nos termos dos arts. 32, inciso I, e 48 da Lei 8.443/1992, c/c os arts. 285 e 286, parágrafo único, do RI/TCU, suspendendo-se os efeitos dos subitens 9.1, 9.2, 9.2.1 e 9.2.2 do Acórdão 17179/2021-TCU-Segunda Câmara. O Excelentíssimo Senhor Ministro Raimundo Carreiro, mediante despacho de peça 23, concordou com esta unidade técnica.
EXAME DE MÉRITO
4.	Delimitação
4.1.	Constitui objeto do presente recurso definir se é o caso de tornar sem efeito determinação para transformação em parcela compensatória dos quintos incorporados após 8/4/1998, ante a modulação de efeitos pelo STF no RE 638.115/CE.
5.	Das parcelas de quintos/décimos incorporadas após 8/4/1998
5.1.	Defende a recorrente a legalidade do pagamento de quintos, decorrentes do exercício de função de confiança após o advento da Lei 9.624/1998, com base nos seguintes argumentos.
5.2.	A 2ª Câmara do TCU considerou ilegal o ato de concessão de aposentadoria da interessada, ao argumento de que a parcela inerente à incorporação de quintos deveria ser "desmembrada", a fim de que que fosse destacada a parte referente à incorporação de quintos do período de abril de 1998 a setembro de 2001, a fim de que constasse como parcela compensatória, passível de absorção por reajuste futuros, como constou no RE 638.115/CE (peça 14, p. 3) . 
5.3.	A proposta de encaminhamento fora por considerar ilegal e recusar o registo do ato de aposentadoria da ex-servidora, o que foi acolhido pelo Relator e seus pares (peça 14, p. 3) .
5.4.	Após tecer breve histórico sobre a incorporação de quintos, alega que são pagos à interessada há mais de dez anos (inclusão na folha de pagamento em abril de 2006) e, por isso, teria ocorrido a decadência, nos termos do art. 54, § 1º, da Lei 9.784/1999 (peça 14, p. 3-7) . 
5.5.	A recorrente teve reconhecido o direito aos quintos do período de abril de 1998 a setembro de 2001 também por conta da Ação Ordinária 2007.72.00.012452-8/SC, que tramitou perante a 2ª Vara Federal de Florianópolis, conforme cópias juntadas às peças 15 a 17 (peça 14, p. 7-8) .
5.6.	O TCU não possui legitimidade constitucional para desconstituir, na via administrativa, decisão judicial transitada em julgado (art. 5º, inciso XXXVI, da Carta Magna) . Desse modo, quaisquer justificativas aventadas para transformação dos quintos em parcela compensatória, passível de absorção por reajustes futuros, esbarram na vedação constitucional (peça 14, p. 8-10) .
5.7.	Assim, requer que seja conhecido e provido o presente pedido de reexame, reformando-se a decisão atacada, para os efeitos de reconhecer a legalidade do ato de aposentadoria da recorrente quanto à incorporação de quintos, no período de abril de 1998 a setembro de 2001, em face da decadência ou mesmo da coisa julgada, havida nos autos da Ação Ordinária 2007.72.00.012452-8,  concedendo-lhe o correspondente registro (peça 14, p. 10-11) .
Análise
5.8.	O ato de aposentadoria foi julgado ilegal, por incluir a incorporação de parcelas de quintos/décimos, referentes ao exercício de função de confiança posterior ao advento da Lei 9.624/1998.
5.9.	Ante a carência de informações nos autos, houve a expedição de determinação ao órgão de origem para que providenciasse o destaque das parcelas de quintos/décimos incorporados no período de 8/4/1998 até 4/9/2001, transformando-as em parcela compensatória a ser absorvida por reajustes futuros, consoante decidido pelo STF no âmbito do RE 638.115/CE.
5.10.	No presente pedido de reexame, a recorrente assevera que é beneficiária de decisão judicial transitada em julgado, proferida na Ação Ordinária 2007.72.00.012452-8/SC, que tramitou perante a 2ª Vara Federal de Florianópolis, conforme cópias integrantes das peças 15 a 17.
5.11.	Contudo, a comprovação do trânsito em julgado, por si só, não possui o condão de alterar o julgamento pela ilegalidade do ato de aposentadoria pela Corte de Contas, pois o STF deixou assente que a incorporação de quintos, no período de 8/4/1998 até 4/9/2001, ofende o princípio da legalidade, nos termos da tese firmada em sede de repercussão geral, Tema 395. 
5.12.	Cumpre mencionar que o TCU tem posicionamento do Plenário de como os órgãos jurisdicionados devem proceder em relação às parcelas de quintos/décimos de funções comissionadas exercidas entre 8/4/1998 a 4/9/2001, conforme o Acórdão 1255/2020-TCU-Plenário (Relator Ministro-Substituto Marcos Bemquerer Costa) a seguir transcrito no que é pertinente:
9.2. com a finalidade de orientar o tratamento do tema relacionado ao pagamento da rubrica de "opção" do art. 2º da Lei 8.911/1994 e à incorporação de "quintos", dar ciência ao Senado Federal de que:
9.2.1. é vedado o pagamento das vantagens decorrentes do art. 193 da Lei 8.112/1990, inclusive o pagamento parcial da remuneração do cargo em comissão ("opção") , aos servidores que implementaram os requisitos de aposentadoria após 16/12/1998, data de publicação da Emenda Constitucional 20, que limitou o valor dos proventos à remuneração do cargo efetivo no qual se deu a aposentadoria, conforme o Acórdão 1599/2019-TCU-Plenário (rel. min. Benjamin Zymler) ;
9.2.2. deve-se verificar a origem do pagamento de "quintos", se advindos de decisão judicial transitada em julgado ou não ou ainda de decisão administrativa e, na hipótese em que não houver decisão judicial passada em julgado ou quando se tratar de decisão administrativa, a vantagem de "quintos" incorporada com fulcro em funções comissionadas exercidas entre 8/4/1998 a 4/9/2001 deve ser destacada e transformada em "parcela compensatória" a ser absorvida por reajustes futuros concedidos nos proventos, na linha da solução definitiva da controvérsia conferida à matéria pela Suprema Corte, por meio do RE 638.115/CE, e consoante o Acórdão 442/2020-TCU-Segunda Câmara (rel. min. subst. Marcos Bemquerer Costa) ; (destacamos) 
5.13.	Portanto, cabe ao órgão de origem averiguar se o pagamento de quintos incorporados após 8/4/1998 pela ex-servidora encontra amparo em decisão judicial transitada em julgado e está em consonância com a modulação dada pelo STF na apreciação do RE 638.115/CE.
5.14.	Convém ressaltar que mesmo nas situações em que as parcelas de quintos/décimos foram incorporadas após 8/4/1998, com base em decisão judicial transitada em julgado, o ato concessório de aposentadoria é ilegal e não é registrado. O provimento judicial somente impede a suspensão dos pagamentos das parcelas indevidas. Acerca da questão, cabe trazer à baila excerto do voto condutor do Acórdão 3842/2020-TCU-Primeira Câmara (Relator Ministro Walton Alencar Rodrigues) :
A esta altura, todavia, nova decisão do STF, proferida em embargos de declaração com efeitos infringentes, opostos no âmbito do mesmo RE 638.115, alterou o entendimento até então tranquilamente adotado. Em 18/12/2019, o Plenário do STF modulou os efeitos da decisão para, no que interessa a estes autos, acolher parcialmente os embargos de declaração, com efeitos infringentes, e "reconhecer indevida a cessação imediata do pagamento dos quintos quando fundado em decisão judicial transitada em julgado".
A decisão divulgada no sítio eletrônico do STF não afasta a ilegitimidade do pagamento dos quintos nas condições anteriormente descritas, mas modula efeitos para os que os recebem por força de decisão judicial, transitada ou não em julgado, e de decisão administrativa.
Feita tal distinção e devidamente caracterizada inadequação do benefício aos dispositivos legais aplicáveis à matéria, é certo que o recente julgado do STF não pode compelir esta Casa, cuja competência de apreciar a legalidade de atos de pessoal foi atribuída pela própria Constituição Federal (art. 71, inciso III) , a contrariar suas convicções, a jurisprudência consolidada dos tribunais superiores e os fatos consignados nos autos, para registrar ato de pessoal manifestamente irregular, salvo na esporádica hipótese de trânsito em julgado de processo em que o TCU foi parte e que teve por finalidade específica o respectivo registro (vide MS 23.665/DF e MS 22.009/MG) , que não é o caso destes autos.
Todavia, sem transgredir frontalmente o provimento jurisdicional, não há como a Universidade Federal de Santa Maria promover a cessação dos pagamentos, apesar do desequilíbrio que causam ao sistema previdenciário.
Em circunstâncias análogas, este Tribunal tem considerado ilegais e negado registro aos atos de aposentadoria que contêm parcelas conferidas pelo Judiciário em contrariedade com o entendimento do TCU, sem, contudo, determinar a suspensão do pagamento nem informar sobre a possibilidade de edição de novo ato eivado das irregularidades. Nesse sentido, cito, entre outros, os Acórdãos 1.910/2004 e 11.079/2019, da 1ª Câmara, 5.797/2014, da 2ª Câmara, e 1.857/2003, do Plenário.
O julgamento pela ilegalidade sem suspensão do pagamento consolidou-se no TCU na esteira de um sem número de decisões do STF, entre as quais as proferidas no âmbito dos Mandados de Segurança 23.758, 24.529, 24.569, 24.939, 25.460, 26.086, 26.088, 26.132, 26.156, 26.186, 26.228, 26.271, 26.387, 26.408, 26.443, 27.374, 27.551, 27.575, 27.649, 27.732, 23.665 e 33528. Do último, transcrevo o trecho a seguir:
"E que o fundamento em que se apoia a pretensão mandamental ora em exame tem o beneplácito da jurisprudência do Supremo Tribunal Federal, que, em sucessivos precedentes, tem reconhecido, quer em decisões monocráticas, quer em julgamentos colegiados, ser integralmente oponível ao E. Tribunal de Contas da União a autoridade da coisa julgada, cuja eficácia subordinante, desse modo, não poderá ser transgredida por qualquer órgão estatal, inclusive pela própria Corte de Contas.
 (...) 
Vê-se, pois, que o E. Tribunal de Contas da União não dispõe, constitucionalmente, de poder para rever decisão judicial transitada em julgado (RTJ 193/556-557, Rel. Min. CARLOS VELLOSO) nem para determinar a suspensão de benefícios garantidos por sentença impregnada da autoridade da coisa julgada (AI 471.430-AgR/DF, Rel. Min. EROS GRAU) , ainda que o direito reconhecido pelo Poder Judiciário não tenha o beneplácito da jurisprudência prevalecente no âmbito do Supremo Tribunal Federal, pois a 'res judicata', em matéria civil, só pode ser legitimamente desconstituída mediante ação rescisória:"
Ao deixar de determinar a suspensão do pagamento, o TCU evita que o jurisdicionado seja forçado a escolher entre obedecer à sua ordem, sujeitando-se a detenção, multa e prisão em flagrante por descumprimento de decisão judicial, e ignorá-la, sujeitando-se à multa do art. 58 da Lei 8.443/1992.
Ante o exposto, julgo ilegais os atos de concessão inicial e de alteração de aposentadoria de Nelcindo Nascimento Terra, nego-lhes registro e VOTO no sentido de que o Tribunal adote a deliberação que ora submeto à apreciação deste Colegiado.
5.15.	Assim, deve-se dar ciência ao órgão de origem para que, existindo provas de que a recorrente é beneficiária de decisão judicial transitada em julgado, mantenha as parcelas de quintos incorporados entre 8/4/1998 e 4/9/2001 imunes à absorção por reajustes futuros, nos termos da modulação de efeitos assegurada pelo STF no RE 638.115/CE.
5.16.	Diante disso, opina-se pela rejeição dos argumentos apresentados.
CONCLUSÃO
6.	Da análise de mérito, conclui-se, relativamente à parcela "quintos", que, caso a interessada comprove, perante o órgão, ser beneficiária de decisão judicial transitada em julgado, poderá ser mantida a continuidade dos pagamentos, consoante modulação de efeitos fixada pelo Supremo Tribunal Federal no RE 638.115/CE.
6.1.	Por conseguinte, deve-se negar provimento ao presente recurso.
PROPOSTA DE ENCAMINHAMENTO
7.	Ante o exposto, submetem-se os autos à consideração superior, propondo-se, com fundamento no art. 48 da Lei 8.443/1992:
a)	conhecer do recurso e, no mérito, negar-lhe provimento, sem embargo de dar ciência ao órgão que, caso comprovado ser a recorrente beneficiária de sentença judicial transitada em julgado, observe a modulação de efeitos fixada pelo Supremo Tribunal Federal no RE 638.115/CE, de modo a manter as parcelas de quintos incorporados entre 8/4/1998 e 4/9/2001 imunes à absorção por reajustes futuros;
b)	informar à recorrente e demais interessados do acórdão a ser proferido, destacando que o relatório e o voto que o fundamentam podem ser acessados por meio do endereço eletrônico www.tcu.gov.br/acordaos."
É o Relatório.

Pedro Mauricio Pita da Silva Machado (OAB-RS 24.372), representando Lucia Telma Vieira Virgilio.

APOSENTADORIA. INCLUSÃO, NOS PROVENTOS, DA VANTAGEM "QUINTOS" EM DESACORDO COM A LEGISLAÇÃO DE REGÊNCIA. ATO ILEGAL. PEDIDO DE REEXAME. DECISÃO JUDICIAL TRANSITADA EM JULGADO. REAVALIAÇÃO DA PARCELA DE QUINTOS À LUZ DA DELIBERAÇÃO DO SUPREMO TRIBUNAL FEDERAL, NO RE 638.115/CE. ARGUMENTOS SUFICIENTES PARA MODIFICAR O ACÓRDÃO RECORRIDO. PROVIMENTO PARCIAL PARA, A DESPEITO DA ILEGALIDADE DO ATO, ORDENAR O REGISTRO DO ATO EM CARÁTER EXCEPCIONAL, NOS TERMOS DO ART. 7º, INCISO II DA RESOLUÇÃO-TCU 353/2023 E MANTER A PARCELA DE QUINTOS IMUNE À ABSORÇÃO POR REAJUSTES FUTUROS.

APOSENTADORIA (APOS)

Unidade de Auditoria Especializada em Pessoal (AudPessoal).

Trata-se de processo de concessão de aposentadoria em que se aprecia, nesta oportunidade, pedido de reexame interposto por Lucia Telma Vieira Virgílio face ao Acórdão 17179/2021-TCU-Segunda Câmara, de relatoria do Ministro Aroldo Cedraz, por meio do qual este Tribunal considerou o ato ilegal, negando-lhe registro, em razão da inclusão indevida das parcelas de "quintos" incorporadas no período de 8/4/1998 até 4/9/2001.
2. 	No apelo recursal, a recorrente alega que a incorporação de parcela de quintos/décimos após 8/4/1998 encontra amparo na decisão judicial transitada em julgado, proferida nos autos da ação 2007.72.00.012452-8, que tramitou perante a 2ª Vara Federal de Florianópolis. Assim, requer o reconhecimento da legalidade e o registro de seu ato de concessão de aposentadoria.
3.	Em manifestações concordantes, a Unidade de Auditoria Especializada em Recursos - (AudRecursos) e o Procurador Marinus Eduardo De Vries Marsico (peças 29 a 31) , opinam pela negativa de provimento do recurso, muito embora formulem esclarecimento ao órgão de origem, tendo em vista que o item 9.2.1 do acórdão recorrido determinou a absorção da vantagem por reajustes futuros considerando que sua incorporação não estava amparada por decisão judicial transitada em julgado.
4.	Inicialmente, ratifico o despacho exarado à peça 23 pelo Ministro Relator à época, Raimundo Carreiro, no sentido do conhecimento do recurso, porquanto preenche os requisitos de admissibilidade estabelecidos no art. 48 da Lei 8.443/1992. 
5.	Peço vênias por dissentir dos pareceres anteriores, ante a necessidade de avaliar o caso à luz da recém-publicada Resolução-TCU 353, de 22 de março de 2023.
6.	De fato, não há amparo legal para a incorporação de quintos pelo exercício de função comissionada ou cargo em comissão após a entrada em vigor da Lei 9.624/1998, que extinguiu a vantagem, conforme decidido pelo Supremo Tribunal Federal, em regime de repercussão geral, no Recurso Extraordinário 638.115 (tema 395) . 
7.	A carência de fundamento legal para a concessão da vantagem é motivo suficiente para sustentar a ilegalidade do ato e a consequente negativa de registro (plano da validade) , ainda que, excepcionalmente, sejam preservados os efeitos financeiros (plano da eficácia) , se atendidas as condições fixadas pelo STF ao modular os efeitos do julgamento do RE 638.115.
8.	Observo que o voto da decisão recorrida considerou que a parcela irregularmente incluída nos proventos não estava amparada em decisão judicial transitado em julgado. Assim, cabe avaliar a situação pessoal da beneficiária do ato, em confronto com os limites objetivos e subjetivos da decisão judicial invocada.
9.	Analisando a documentação probatória acostada nos autos, há comprovação que a recorrente é beneficiária da ação 2007.72.00.012452-8, que tramitou perante a 2ª Vara Federal de Florianópolis.
10.	Justifica-se, portanto, o provimento parcial do recurso, de forma a tornar sem efeito os subitens "9.2.1 e 9.2.2" da decisão recorrida, orientando o Tribunal Regional do Trabalho da 12ª Região/SC para que siga o entendimento mais recente do STF no âmbito do Recurso Extraordinário 638.115, mantendo a parcela incorporada a título de quintos nos proventos da Sra. Lucia Telma Vieira Virgílio, nos termos em que foi inicialmente deferida, imune à absorção por reajustes futuros.
11.	Embora comprovado que a parcela está amparada em decisão transitado em julgado, anoto que isso não altera a apreciação do ato pela ilegalidade, uma vez que o STF deixou assente que a incorporação de quintos entre 8/4/1998 e 4/9/2001 é ilegal, admitindo apenas a referida modulação.
12.	Por fim, entendo que, a despeito da ilegalidade, deve-se, excepcionalmente, ordenar o registro dos atos ora em análise, conforme disposto no art. 7º da Resolução-TCU 353/2023:
Art. 7º Ao apreciar os atos sujeitos a registro, o Tribunal:
 (...) 
II - considerará ilegais e, excepcionalmente, ordenará o registro dos atos em que tenha sido identificada irregularidade insuscetível de correção pelo órgão ou entidade de origem, em face da existência de decisão judicial apta a sustentar, em caráter permanente, seus efeitos financeiros;
13. 	Ante o exposto, voto por que o Tribunal adote o Acórdão que ora submeto à deliberação deste Colegiado.
TCU, Sala das Sessões, em 30 de maio de 2023.
ANTONIO ANASTASIA 
Relator